【裁判字號】    96,訴,4666
【裁判日期】    970331
【裁判案由】    毒品危害防制條例
【裁判全文】
臺灣板橋地方法院刑事判決              96年度訴字第4666號
公  訴  人  臺灣板橋地方法院檢察署檢察官
被      告  甲○○起訴書誤載.
上列被告因違反毒品危害防制條例案件，經檢察官提起公訴（96
年度毒偵字第7728號），嗣因被告於本院準備程序中就被訴事實
為有罪之陳述，本院告知被告簡式審判程序之旨，並聽取當事人
之意見後，由本院合議庭裁定改由受命法官獨任依簡式審判程序
進行，判決如下：
    主  文
甲○○施用第一級毒品，累犯，處有期徒刑柒月，扣案之海洛因
壹包（淨重零點貳公克），沒收銷燬之，上開毒品外包裝袋壹
個、分裝袋捌拾玖個，均沒收之。又施用第二級毒品，累犯，處
有期徒刑肆月，扣案之甲基安非他命吸食器壹個，沒收之。應執
行有期徒刑捌月，扣案之海洛因壹包（淨重零點貳公克），沒
收銷燬之，上開毒品外包裝袋壹個、分裝袋捌拾玖個、甲基安非
他命吸食器壹個，均沒收之。
    事  實
一、甲○○前於民國95年間，因施用毒品案件，經臺灣士林地方
    法院以95年度毒聲字第147 號裁定送觀察、勒戒後，認無繼
    續施用傾向，於民國95年7 月21日釋放出所，並經臺灣士林
    地方法院檢察署以94年度毒偵字第2510號、95年度毒偵字第
    123 號不起訴處分確定。復於96年間，因施用毒品案件，經
    臺灣士林地方法院以96年度易字第582 號判決有期徒刑4 月
    ，並經同法院以96年度聲減字第1915號裁定減刑為有期徒刑
    2 月確定，甫於96年9 月7 日易科罰金執行完畢。詎仍不知
    悔改，竟於上揭觀察勒戒執行完畢釋放後5 年內，復基於施
    用第一級毒品海洛因（以下稱海洛因）及施用第二級毒品甲
    基安非他命（以下稱甲基安非他命）之犯意，於96年10月2
    日22時許，在臺北縣板橋市○○道路268 號之亞哥汽車旅館
    217 號房間內，分別以將海洛因摻入香菸後點燃後吸食之方
    式，施用海洛因，及以將甲基安非他命置入其自己臨時組裝
    而成之玻璃吸食器，用火燒烤成煙霧後吸食之方式，施用甲
    基安非他命。嗣於同日23時30分，在上開處所，與在場之陳
    翠雯為警查獲，並當場扣得甲○○持有之海洛因1 包（毛重
    0.58公克，淨重0.32公克）、甲基安非他命吸食器1 個、分
    裝袋89個；以及陳翠雯（所犯違反毒品危害防制條例部分，
    已由檢察官另案偵查中）持有之海洛因2 包（毛重0.41公克
    、淨重0.03公克）、甲基安非他命1 包（毛重0.4 公克，淨
    重0.2 公克）、海洛因殘渣袋31個（起訴書誤載上開海洛因
    殘渣袋為甲○○所持有之物）。
二、案經臺北縣政府警察局板橋分局報告臺灣板橋地方法院檢察
    署檢察官偵查起訴。
    理  由
壹、程序方面：
    查本件被告甲○○所犯並非死刑、無期徒刑、最輕本刑為三
    年以上有徒刑之罪或高等法院管轄第一審案件，而其於準備
    程序進行中，被告先就被訴事實為有罪之陳述，經法官告知
    簡式審判程序之旨，並聽取公訴人及被告之意見後，本院認
    適宜改依簡式審判程序進行，爰依刑事訴訟法第273 條之1
    第1 項、第284 條之1 規定，由本院合議庭以裁定由受命法
    官獨任進行簡式審判程序，合先敘明。
貳、實體方面：
一、上揭事實，業據被告甲○○於警詢、偵查及本院審理時坦承
    不諱，復有搜索扣押筆錄、扣押物品目錄表各乙份、扣案物
    品暨扣案毒品秤重、鑑驗結果等照片共17幀存卷可稽，及當
    場查獲被告所持有之海洛因1 包（毛重0.58公克，淨重0.32
    公克）、甲基安非他命吸食器1 個、分裝袋89個等扣案可資
    佐證。又被告為警查獲時所採其尿液送驗結果，係呈安非他
    命類（含甲基安非他命）陽性反應及嗎啡陽性反應，此有臺
    北縣政府警察局板橋分局偵辦毒品危害防制條例案被移送人
    姓名及代碼對照表（代碼編號：A610008） 、台灣檢驗科技
    股份有限公司於96年10月19日出具之濫用藥物尿液檢驗報告
    （報告編號：CH/2007/A0459） 各1 份在卷可稽。而被告為
    警查獲其持有扣案之白色粉末1 包（毛重0.58公克、淨重0.
    32公克），經臺北縣政府警察局板橋分局以聯勤204 廠製造
    之毒品檢驗A 包試劑初步檢驗結果，呈海洛因反應，此有該
    局偵辦毒品危害防制條例案查獲毒品初步鑑驗報告書1 份在
    卷可考。被告之任意性自白有上開證據可佐，足堪採信為真
    實。應認被告有於前揭犯罪時間施用海洛因及甲基安非他命
    之行為甚明。又查，被告前因施用毒品案件，經臺灣士林地
    方法院以95年度毒聲字第147 號裁定送觀察、勒戒後，認無
    繼續施用傾向，於95年7 月21日釋放出所，並經臺灣士林地
    方法院檢察署以94年度毒偵字第2510號、95年度毒偵字第
    123 號不起訴處分確定，此有臺灣高等法院被告前案紀錄表
    在卷可稽。綜上所述，足認被告前經觀察勒戒執行完畢釋放
    後，五年內再犯本件施用第一級毒品及施用第二級毒品犯行
    。本案事證明確，被告犯行堪以認定，應依法論科。
二、查海洛因及甲基安非他命，分屬於毒品危害防制條例第2 條
    第2 項第1 、2 款所規定之第一、二級毒品，核被告所為，
    係犯毒品危害防制條例第10條第1 項、第2 項之施用第一、
    二級毒品罪。被告施用前後持有第一、二級毒品之低度行為
    ，各為進而施用第一、二級毒品之高度行為所吸收，均不另
    論罪。被告所犯上開二罪名，犯意各別，行為互殊，應予分
    論併罰。查被告曾於96年間，因施用毒品案件，經臺灣士林
    地方法院以96年度易字第582 號判決有期徒刑4 月，並經同
    法院以96年度聲減字第1915號裁定減刑為有期徒刑2 月確定
    ，甫於96年9 月7 日易科罰金執行完畢，有前揭前案紀錄表
    在卷可稽，被告於五年內故意再犯有期徒刑以上之上開二罪
    ，應依累犯之規定均加重其刑。審酌被告有施用毒品前科，
    品行非佳，且曾經觀察勒戒執行完畢，竟再為本件施用毒品
    犯行，顯見其不思悔改，自制力亦顯不佳，足以戕害其身心
    ，滋生其他犯罪，惡化治安，嚴重損及公益；惟另考量被告
    於犯後已坦承犯行，而其施用毒品行為於本質上係屬自我戕
    害行為，反社會性之程度應屬較低等一切情狀，各量處如主
    文所示之刑，併定其應執行之刑，以資懲儆。又扣案之海洛
    因1 包（毛重0.58公克、淨重0.32公克），既屬當場查獲之
    第一級毒品，爰依毒品危害防制條例第18條第1 項前段規定
    ，宣告沒收銷燬之。至該海洛因之外包裝袋1 個，係用於包
    裹毒品，防其裸露、潮濕，便於攜帶施用，係預備供被告施
    用毒品所用之物，又扣案之分裝袋89個，係預備供被告施用
    第一級毒品時分裝使用之物，而扣案之吸食器1 個，則係供
    被告施用第二級毒品所用之物，且上開物品均係被告所有，
    此業據被告供明在卷，爰依刑法第38條第1 項第2 款規定，
    亦併予宣告沒收。
據上論斷，應依刑事訴訟法第273 條之1 第1 項、第299 條第1
項前段，毒品危害防制條例第10條第1 項、第2 項、第18條第1
項前段，刑法第11條、第47條第1 項、第51條第5 款、第38條第
1項 第2 款，判決如主文。
本案經檢察官江祐丞到庭執行職務。
中    華    民    國    97    年    3     月    31    日
                  刑事第十一庭法  官  林淑婷
以上判決正本證明與原本無異。
如不服本判決，應於送達後十日內，向本院提出上訴狀（上訴書
狀應敘述具體理由）。
                              書記官  林金良
中    華    民    國    97    年    3     月    31    日
附錄本案論罪科刑法條全文：
毒品危害防制條例第十條
施用第一級毒品者，處六月以上五年以下有期徒刑。
施用第二級毒品者，處三年以下有期徒刑。


司法院資訊處製作；財團法人民間司法改革基金會備份。
